# 什么是投入产出比？旧地址拆迁给予的新地址补偿是否缴纳契税？

提问人：sdhuyf0001 时间：2012-06-13 09:55:25
近日来遇到两个问题，各位大侠帮忙解决一下，谢谢了。 什么是投入产出比？旧地址拆迁给予的新地址补偿是否缴纳契税？

回答人：chenyiwei
1 、参考一下百度百科中的解释：http://baike.baidu.com/view/1255976.htm。 2 、根据《契税暂行条例实施细则》第十五条第（一）
项规定，土地、房屋被县级以上人民政府征用、占用后，重新承受土地、房屋权属的，是否减征或者免征契税，由省、自治区、直辖市人民政府确定。因此要取决于所在地省级政府作出的规定。